臺灣基隆地方法院民事簡易判決　九十二年度基簡字第八○○號
　　原　　　告　　台北大鎮公寓大廈管理委員會
　　法定代理人　　卯○○○
　　訴訟代理人　　林宇文律師
　　複　代理人　　丁○○　　　.
　　被　　　告　　丙○○　　　.
　　　　　　　　　　　　　　　.
　　　　　　　　　戊○○　　　.
　　　　　　　　　寅○○　　　.
　　　　　　　　　　　　　　　.
　　　　　　　　　丑○○　　　.
　　右　一　人
　　訴訟代理人　　庚○○　　　.
　　被　　　告　　甲○○　　　.
　　　　　　　　　壬○○　　　.
　　　　　　　　　乙○○○○○.
　　被　　　告　　己○○　　　.
　　　　　　　　　　　　　　　.
　　　　　　　　　　　　　　　.
　　　　　　　　　子○○　　　住台北市○○區○○路六四三巷三弄一七號二樓
　　　　　　　　　　　　　　　.
　　　　　　　　　癸○○○　　住台北市信義區○○○路○段五五三巷六弄一六號
　　　　　　　　　　　　　　　.
　　　　　　　　　辛○○　　　住台北市大安區○○○路○段二三三之七號
右當事人間請求給付管理費事件，本院於九十三年三月十七日言詞辯論終結，判決如
下：
    主      文
被告丙○○應給付原告新臺幣壹萬元，被告寅○○應給付原告新臺幣壹萬捌仟元，被
告乙○○○○○○應給付原告新臺幣壹萬零陸佰元，被告己○○應給付原告新臺幣玖
仟肆佰元，被告子○○應給付原告新臺幣壹萬壹仟貳佰元，及各自民國九十三年三月
十一日起至清償日止，按週年利率百分之五計算之利息。
被告丑○○應給付原告新臺幣貳萬貳仟肆佰元，被告癸○○○應給付原告新臺幣捌仟
元，被告辛○○應給付原告新臺幣壹萬壹仟貳佰元，及各自民國九十三年二月三日起
至清償日止，按週年利率百分之五計算之利息。
被告戊○○應給付原告新臺幣柒仟陸佰元，被告壬○○應給付原告新臺幣壹萬壹仟貳
佰元，及各自民國九十三年一月三十日起至清償日止，按週年利率百分之五計算之利
息。
被告甲○○應給付原告新臺幣壹萬肆仟元，及自民國九十三年一月二十九日起至清償
日止，按週年利率百分之五計算之利息。
訴訟費用由被告丙○○、己○○各負擔百分之七，被告戊○○負擔百分之五，被告寅
○○負擔百分之十三，被告丑○○負擔百分之十七，被告甲○○負擔百分之十，被告
壬○○、子○○、辛○○各負擔百分之九，被告乙○○○○○○負擔百分之八，被告
癸○○○負擔百分之六。
本判決得假執行；但於執行標的物拍定、變賣或物之交付前，被告丙○○、戊○○、
寅○○、丑○○、甲○○、壬○○、乙○○○○○○、己○○、子○○、癸○○○、
辛○○各以如附表所示應繳納金額預供擔保，各得免為假執行。
    事實及理由要領
一、被告丙○○、寅○○、壬○○、己○○、子○○、癸○○○經合法通知，均未於
    言詞辯論期日到場，核無民事訴訟法第三百八十六條所列各款情形，依民事訴訟
    法第四百三十六條第二項、第三百八十五條第一項前段之規定，准原告之聲請，
    由其一造辯論而為判決。
二、原告法定代理人單連強，提起本件訴訟後變更為卯○○○，有基隆市安樂區公所
    九十三年一月十五日基安社字第○九三○○○○七○七號函影本一件附卷足稽，
    經其具狀聲明承受訴訟，依民事訴訟法第一百七十五條規定，自無不合。
三、原告起訴主張其為基隆市○○○路台北大鎮公寓大廈於民國（下同）八十七年四
    月四日依法成立並經向主管機關報備之管理委員會，依該社區管理組織章程第十
    一條第一款規定，區分所有權人應繳交管理費，收費標準及方式由管理委員會決
    議。嗣於八十七年十二月二十日召開之第四屆區分所有權人會議決議，每戶（含
    空戶）每月徵收清潔管理費新台幣（下同）二百元，依前揭收費標準，被告等分
    別積欠原告如附表所示之管理費，原告屢次催討，均置之不理，為此訴請被告如
    數給付等語。
四、被告乙○○○○○○則同意繳納每個月二百元之管理費，惟以因伊未居住該處故
    未接到繳納管理費之通知等語置辯。被告戊○○、丑○○、甲○○、辛○○則以
    管理委員會成立時，並未通知被告等人開會，且渠等購屋時，建商即已提供三千
    萬元作為管理基金，並以管理基金之孳息加上社區停車場收取之停車費，共同抵
    充管理費，前幾任管理委員會主任委員從未交代須繳納管理費，被告等均未居住
    在該社區內，亦未收受繳納管理費之通知，管理委員會必須提供社區管理基金之
    支付明細表，交代管理費之流向及管理基金之處理方式，及說明將公共設施劃為
    停車位是否合法等語置辯。被告壬○○則以因伊從未居住該社區內，基於使用者
    付費原則，伊未繳納管理費，亦未曾享有住戶對管理委員會之權益等語置辯。
五、本件原告主張之上開事實，業據提出公寓大廈組織報備證明、區分所有權人會議
    紀錄、管理費欠繳明細表為證，被告對此亦不爭執；雖被告甲○○曾主張管理委
    員會成立時，未通知其去開會，但其對原告所提之區分所有權人會議記錄之真實
    性並未爭執，堪信原告之主張為真實。
六、按公寓大廈應成立管理委員會或推選管理負責人；共用部分、約定共用部分之修
    繕、管理、維護，由管理負責人或管理委員會為之。其費用由公共基金支付或由
    區分所有權人按其共有之應有部分比例分擔之；共用部分、約定共用部分之管理
    、維護費用，區分所有權人會議或規約另有約定者，從其約定；公寓大廈並應設
    置公共基金，以為管理之經費，其來源包括起造人按工程造價一定比例或金額所
    提列、區分所有權人依區分所有權人會議決議繳納、本基金之孳息及其他收入，
    公寓大廈管理條例第二十七條第一項、第十條第二項、第十八條第一項定有明文
    。經查，管理費係為支應社區共用部分管理之必要費用，每戶（含空戶）每月徵
    收二百元，由管理委員會統收及執行乙情，亦有區分所有權人會議紀錄在卷可稽
    ，可徵社區管理費之繳納義務，乃區分所有權人分擔社區管理、維護費用之義務
    。雖被告戊○○、丑○○、甲○○、辛○○、乙○○○○○○、壬○○等人以渠
    等平常未居住在該社區內，未接到繳納管理費之通知，或基於使用者付費原則等
    由，拒繳管理費。惟凡為公寓大廈之區分所有權人，即有依規約規定繳納社區管
    理費之義務，有無居住於該社區與其應否分擔管理費間並無對價關係；如區分所
    有權人主張未住進社區，管理費應如何徵收，亦須經區分所有權人會議決議訂定
    其收費標準後實施，在區分所有權人會議未作成決議前，仍應依區分所有權人會
    議訂定之標準繳納管理費。復依區分所有權人會議記錄可知，該管理費多久徵收
    一次及何時開始繳交，係授權管理委員會決定並公告週知，經公告週知後即生效
    力，被告等雖未住進社區而不知該公告，亦不能以此免其繳交管理費之義務，是
    被告等人前開抗辯應非可採。
七、被告戊○○、丑○○、甲○○、辛○○等人雖另以建商已提供三千萬元作為管理
    基金，並以管理基金之孳息加上社區停車場收取之停車費，共同抵充管理費，認
    為社區管委會主委交接不清，原告必須提供社區管理基金之支付明細表，交代管
    理費之流向、管理基金之處理方式及說明將公共設施劃為停車位是否合法等節置
    辯。惟按公寓大廈之公共基金應設專戶儲存，並由管理負責人或管理委員會負責
    管理，其運用應依區分所有權人會議之決議為之，公寓大廈管理條例第十八條第
    三項定有明文。可知公寓大廈之管理費等公共基金，係依區分所有權人會議決議
    之用途作為公寓大廈共同使用，管理委員會僅係管理機關，並未取得公共基金之
    所有權。次按公寓大廈管理委員會之組織及選任應於規約中定之；管理委員、主
    任委員及管理負責人任期為一年；管理委員會應向區分所有權人會議負責，並向
    其報告會務；而管理負責人、主任委員或管理委員無正當理由未執行區分所有權
    人會議決議事項者，應由主管機關處以罰鍰，同法第二十七條第一項、第二項、
    第三十六條、第三十八條第五款亦規定甚明。管理委員會或管理委員既有執行區
    分所有權人會議決議事項之責，且應向區分所有權人會議負責，倘其執行決議不
    力、帳目交代不清或有其他違法情事，自得以區分所有權人會議之決議加以解任
    改選、依法訴追、求償或由主管機關對其處以罰鍰，至於管理費則係作為公寓大
    廈共同使用，自不得任區分所有權人以管理委員會交接不清為由拒繳管理費。況
    依區分所有權人會議記錄可知，系爭管理費之徵收，係因基金孳息不足支應社區
    支出，為因應收支平衡，而由區分所有權人會議決議「不足之金額由收取清潔管
    理費或其他收入補貼」，其帳目亦逐月公佈於社區公佈欄，非由管理委員會可任
    意行之；至於社區停車位之規劃，依前開會議記錄及社區管理組織章程第六條可
    知，應屬區分所有權人會議決議事項，管理委員會僅負責訂定收費標準及使用規
    定。是被告戊○○、丑○○、甲○○、辛○○等人抗辯管理委員會交接不清、帳
    目不明、公共設施設置停車位不合法等節，實不足做為拒繳管理費之理由。
八、再按，區分所有權人或住戶積欠應繳納之公共基金或應分擔或其他應負擔之費用
    已逾二期或達相當金額，經定相當期間催告仍不給付者，管理負責人或管理委員
    會得訴請法院命其給付應繳之金額及遲延利息，公寓大廈管理條例第二十一條定
    有明文；次按遲延之債務，以支付金錢為標的者，債權人得請求依法定利率計算
    之遲延利息，但約定利率較高者，仍從其約定利率；給付有確定期限者，債務人
    自期限屆滿時起，負遲延責任；給付無確定期限者，債務人於債權人得請求給付
    時，經其催告而未為給付，自受催告時起，負遲延責任，其經債權人起訴，或依
    督促程序送達支付命令者，與催告有同一之效力，民法第二百三十三條第一項、
    第二百二十九條第一項、第二項分別定有明文。從而，原告請求被告丙○○、戊○○、寅○○、丑○○、甲○○、壬○○、吳玉燕（即吳茵茵）、己○○、子○○、癸○○○、辛○○給付如附表所示之管理費，及均自起訴狀繕本送達被告之
    翌日起至清償日止，按週年利率百分之五計算之法定遲延利息，為有理由，應予
    准許。
九、又按民事訴訟法第四百二十七條第一項至第四項訴訟適用簡易程序所為被告敗訴
    之判決，法院應依職權宣告假執行，九十二年九月一日施行之民事訴訟法第三百
    八十九條第一項第三款定有明文。本件係民事訴訟法第四百二十七條第一項所定
    之標的金（價）額五十萬元以下之財產權訴訟，本院既為被告敗訴之判決，自應
    依職權宣告假執行，並依同法第三百九十二條第二項、第三項規定，依職權宣告
    被告於執行標的物拍定、變賣或物之交付前預供擔保，得免為假執行。
中　　　華　　　民　　　國　　九十三　　年　　　三　　　月　　三十一　　日
~B臺灣基隆地方法院基隆簡易庭
~B　　法　　　官　林玉珮
右正本證明與原本無異。
對於本件判決如有不服，應於收受送達後廿日內向本院提出上訴書狀，述上訴之理
由，上訴於本院合議庭。
中　　　華　　　民　　　國　　九十三　　年　　　三　　　月　　三十一　　日
~B法院書記官　湯惠芳
~F0
~T40
附表
┌──┬───┬──────┬────────────┬───────┐
│編號│姓　名│建物門牌號碼│　積　　欠　　期　　間　│應繳納金額（單│
│    │      │            │                        │位：新台幣）  │
├──┼───┼──────┼────────────┼───────┤
│一  │丙○○│基隆市基金一│八十八年九月起至九十二年│一萬元        │
│    │      │路二○八巷一│十月止（欠繳月數５０月）│　            │
│    │      │六四弄三七號│                        │              │
│    │      │三樓        │　　　                  │              │
├──┼───┼──────┼────────────┼───────┤
│二  │戊○○│基隆市基金一│八十九年九月起至九十二年│七千六百元    │
│    │      │路二○八巷一│十月止（欠繳月數３８月）│              │
│    │      │六四弄三九號│                        │              │
│    │      │三樓　      │                        │              │
├──┼───┼──────┼────────────┼───────┤
│三  │寅○○│基隆市基金一│八十八年三月起至八十八年│一萬元        │
│    │      │路二○八巷一│十二月止，八十九年七月起│              │
│    │      │五四弄四號二│至九十二年十月止（欠繳月│              │
│    │      │樓          │數５０月）              │              │
├──┼───┼──────┼────────────┼───────┤
│四  │寅○○│基隆市基金一│八十九年七月起至九十二年│八千元　　    │
│    │　    │路二○八巷一│十月止（欠繳月數４０月）│              │
│    │      │五四弄六號二│                        │              │
│    │      │樓          │                        │              │
├──┼───┼──────┼────────────┼───────┤
│五  │丑○○│基隆市基金一│八十八年三月起至九十二年│一萬一千二百元│
│    │      │路二○八巷一│月止（欠繳月數５６月）  │              │
│    │      │五四弄四號三│                        │              │
│    │      │樓          │                        │              │
├──┼───┼──────┼────────────┼───────┤
│六  │丑○○│基隆市基金一│八十八年三月起至九十二年│一萬一千二百元│
│    │      │路二○八巷一│十月止（欠繳月數５６月）│              │
│    │      │五四弄六號三│                        │              │
│    │      │樓          │                        │              │
├──┼───┼──────┼────────────┼───────┤
│七  │甲○○│基隆市基金一│八十八年三月起至八十九年│五千八百元    │
│    │      │路二○八巷一│十一月止，九十一年十二月│              │
│    │      │五四弄八號二│起至九十二年七月止（欠繳│              │
│    │      │樓　　      │月數２９月）            │              │
├──┼───┼──────┼────────────┼───────┤
│八  │甲○○│基隆市基金一│八十八年三月起至八十九年│八千二百元    │
│    │　    │路二○八巷一│十一月止，九十年十二月起│              │
│    │      │五四弄十號二│至九十二年七月止（欠繳月│              │
│    │      │樓          │數４１月）              │              │
├──┼───┼──────┼────────────┼───────┤
│九  │壬○○│基隆市基金一│八十八年三月起至九十二年│一萬一千二百元│
│    │　    │路二○八巷一│十月止（欠繳月數５６月）│              │
│    │      │五四弄十號五│                        │              │
│    │      │樓          │                        │              │
├──┼───┼──────┼────────────┼───────┤
│十  │吳玉燕│基隆市基金一│八十八年六月起至九十二年│一萬零六百元  │
│    │（即　│路二○八巷一│十月止（欠繳月數５３月）│              │
│    │吳茵茵│五四弄十二號│                        │              │
│    │）    │一樓        │                        │              │
├──┼───┼──────┼────────────┼───────┤
│十一│己○○│基隆市基金一│八十八年十二月起至九十二│九千四百元    │
│    │　    │路二○八巷一│十月止（欠繳月數４７月）│              │
│    │      │五四弄二十號│                        │              │
│    │      │四樓        │                        │              │
├──┼───┼──────┼────────────┼───────┤
│十二│子○○│基隆市基金一│八十八年三月起至九十二年│一萬一千二百元│
│    │　    │路二○八巷一│十月止（欠繳月數５６月）│              │
│    │      │五四弄二四號│                        │              │
│    │      │三樓        │                        │              │
├──┼───┼──────┼────────────┼───────┤
│十三│鄒黃碧│基隆市基金一│八十九年七月起至九十二年│八千元        │
│    │清　  │路二○八巷一│十月止（欠繳月數４０月）│              │
│    │      │五四弄一號五│                        │              │
│    │      │樓          │                        │              │
├──┼───┼──────┼────────────┼───────┤
│十四│辛○○│基隆市基金一│八十八年三月起至九十二年│一萬一千二百元│
│    │　    │路二○八巷一│十月止（欠繳月數５６月）│              │
│    │      │五四弄七號三│                        │              │
│    │      │樓          │                        │              │
└──┴───┴──────┴────────────┴───────┘
